Inventaris van het archief van de Koninklijke Nederlandse Voetbalbond (KNVB), 1889-1996 (1997)
Nationaal Archief, Den Haag
- ARCHIEVEN VAN ENKELE AFDELINGEN VAN DE KNVB
  - AFDELING GOUDA EN HAAR VOORGANGER, 1905-1996, XIV
    - STUKKEN VAN ALGEMENE AARD, 1
      - JAARVERSLAGEN, 1.3
        - Jaarverslagen over de seizoenen 1905/1906-1912/1913, 1915/1916, 1916/1917, 1921/1922, 1939/1940, 1941/1942, 1942/1943, 1945/1946-1995/1996, 1906-1913, 1916, 1922-1940, 1942, 1943, 1945-1996; 3031-3038, 4497-4571; 51 katernen, 22 delen, 10 stukken, 1 omslag
          - 1993/1994, 3038; 1 deel
          - 1994/1995, 4570; 1 deel
          - 1995/1996, 4571; 1 deel
    - STUKKEN BETREFFENDE BIJZONDERE ONDERWERPEN, 2
      - ORGANISATIE, 2.1
        - ERKENNING, 2.1.1
          - Verklaring van erkenning van de Goudschen Voetbalbond door de KNVB, 1930; 4572; 1 stuk
        - HUISHOUDELIJK REGLEMENT, 2.1.2
          - (Huishoudelijke) Reglementen van den Goudschen Voetbalbond, 1910, 1914, 1921, 1928, 1932, 1941; 4573-4577; 6 katernen, 1 stuk
            - 1910, 4573
            - 1914; met concept-versie, 4574; 2 katernen
            - 1921, 4575
            - 1928; met wijzigingen uit 1931 als bijlage, 4576; 1 katern, 1 stuk
            - 1941, 4577
        - BESTUURSLEDEN, 2.1.3
          - Fotoalbum van de huldiging van een bestuurslid en enkele aanvullende groepsfoto's, z.d.; 4698; 1 deel
        - EIGENDOMMEN, 2.1.4
          - Fotoalbum van de feestelijkheden rond de ingebruikname van het clubgebouw "De Springers", z.d.; 4699; 1 deel
        - FINANCIËN, 2.1.5
          - Kasboek; met voorin een alfabetisch register, 1924-1939; 4578; 1 deel
          - Debiteurenboek, 1931-1936; 4579; 1 deel
          - Accountantsrapport over het boekjaar 1928-1929, 3039; 1 stuk
        - JUBILEA, 2.1.6
          - Programma van de voetbal-en athletiekjubileumwedstrijden, die op 12 september 1915 werden gehouden ter gelegenheid van het 10-jarig bestaan van de Goudschen Voetlbal Bond, 4580; 1 katern
          - Receptielijsten ter gelegenheid van het 25-jarig bestuursjubileum van de heren H.M. van Triet en G. van Tilburg op 3 juli 1943; met telegrammen als bijlagen, 4581; 2 delen
          - Albums ter gelegenheid van jubilea van de afdeling Gouda van de K.N.V.B, 1955, 1965, 1980, 1995; 3040-3041, 4582-4587; 9 delen, 1 stuk, 1 omslag
            - 1955, 45-jarig bestaan; foto van het bestuur, 4582; 1 stuk
            - 1965, 60-jarig bestaan; receptieboek; met bijlagen, 4583; deel, 1 omslag
            - 1965, 60 jarig bestaan; foto-album, 4584
            - 1980, 75-jarig bestaan; receptieboeken, 4585; 2 delen
            - 1980, 75-jarig bestaan; foto-albums van verschillende jubileumactiviteiten, 4586; 2 delen
            - 1980, Jubileumboek 75 jaar voetbal 1905-1980 van de KNVB, afdeling Gouda, met aanbiedingsbrief, 3040
            - 1980, Vaantje KNVB afdeling Gouda 75 12 augustus 1980., 3041
            - 1995, 90-jarig bestaan: receptieboeken, 4587; 2 delen
      - TAAKUITVOERING, 2.2
        - WEDSTRIJDEN, 2.2.1
          - Register van in de seizoenen 1906/1907-1909/1910 opgelegde boeten, 1906-1909; ---
            Achterin inv.nr. 4492 opgenomen.
          - Jaarverslag van de Strafcommissie van de KNVB over het seizoen 1956/1957, 4588; 1 katern
          - Tuchtreglement Amateurvoetbal, uitgegeven door de tuchtcommissie, KNVB, afdeling Gouda, 1993; 4589; 1 katern
          - Jeugdvoetbalkamp 1994. Programma voor het zevende voetbalkamp van de KNVB, afdeling Gouda, 3042; 1 deel
        - CONTACT MET DE LEDEN, 2.2.2
          - Officiëele mededelingen van "den Goudschen Voetbalbond", 2e-3e jrg en 9e jrg, 1913-1914, 1917-1918, 1919; 4590-4592; 2 omslagen, 1 deel
            - 1913 september-1914 maart, 4590
            - 1917 oktober-1918 januari, 4591; 1 deel
            - 1919 september-december, 4592
          - De Goudsche Sport. Officieel Orgaan van den Goudschen Voetbalbond en de Motorclub Gouda, 1e jrg, 1920-1921; 4593; 1 omslag
          - Officiëele mededelingen van den Goudschen Voetbalbond, uitgeknipt uit het Officieel Orgaan, 1922-1925; 4594-4595; 2 delen
            - 1922/1923, 4594
            - 1923/1924-1924/1925, 4595
          - Officiëele mededelingen van den G.V.B., 1925-1930; 4596-4600; 5 omslagen
            - 1925/1926, 4596
            - 1926/1927, 4597
            - 1927/1928, 4598
            - 1928/1929, 4599
            - 1929/1930, 4600
          - Goudsch Sportblad. Officieel Orgaan van den Goudschen Voetbalbond en van den Goudschen Athletiek-kring, 4e-8e jrg., 1930-1932, 1934-1940; 4601-4606; 5 delen, 1 omslag
            Inv.nr. 4601 bestaat uit de ingebonden bladzijden uit het Goudsch Sportblad, waarop de Officieele Mededeelingen staan
            Vanaf 11 november 1937 zijn de Officieel Mededeelingen opgenomen in het Bijvoegsel van het Goudsch Sportblad.
            - 1930/1931-1931/1932, 4601
            - 1932 juli 6-december21, 4602; 1 omslag
            - 1934 juli 4-december 5, 4603
            - 1934 december 12-1935 december 4, 4604
            - 1935 december 11-1937 juni 30, 4605
            - 1937 juli 7-1940 juli 31, 4606
          - Officiële Mededelingen van de Nederlandsche Voebal-Bond, onderafdeeling Gouda, 1941-1943; 4607-4609; 3 omslagen
            Krantenknipsels uit de Goudsche Courant. Nieuwsblad voor Gouda en omstreken.
            - 1941, 4607
            - 1942, 4608
            - 1943, 4609
          - Officiële Mededelingen van de Nederlandsche Voebal-Bond, Afdeeling Gouda, vanaf 12 februari 1946 van de K.N.V.B., 1e-20e jrg, 22e-50e jrg, 1944-1996; div.nrs.; 30 delen, 5 omslagen
            21e jrg (1965-1966) ontbreekt. Verder zijn sommige jaargangen incompleet.
            - 1944 januari 11-1948 mei 25, 4610
            - 1948 juni 8-1951 mei 19, 4611
            - 1951 juni 2-1954 mei 21, 4612
            - 1954 juni 30-1957 mei 31, 4613
            - 1957 juli 26-1960 mei 7, 4614
            - 1960 juli 22-1965 juni 30, 4615
            - 1966 juli 7-1968 juli 4, 4616
            - 1968 augustus 8-1969 juli 3, 4617
            - 1969 augustus 7-1970 augustus 28, 4618
            - 1970 september 27-1971 september 16, 4619
            - 1971 september 23-1972 juni 15, 4620
            - 1972 juli 27-1973 juni 21, 4621
            - 1973 juli 30-1974 juni 27, 4622
            - 1974 juli 11-1975 juni, 4623
            - 1975 juli 11-1976 juni 18, 4624
            - 1976 juli 16-1977 juni 2, 4625
            - 1977 juli 15-1978 mei 26, 4626
            - 1978 juli 14-1979 juni 15, 4627
            - 1979 juli 27-1980 juni 20, 4628
            - 1980 augustus 1-1981 juni 12, 4629
            - 1981 juli 10-1982 mei 28, 4630
            - 1982 juli 17-1983 juni 24, 4631
            - 1983 juli 15-1984 juli 15, 4632
            - 1984 juli 6-1985 juni 7, 4633
            - 1985 juli 12-1986 juni 13, 4634
            - 1986 juli 11-1987 juni 12, 4635
            - 1987 juli 10-1988 april 28, 4636
            - 1988 juni 30-1989 juni 2, 4637
            - 1989 juni 23-1990 mei 11, 3043
            - 1990 juli 6-1991 mei 31, 4638
            - 1991 juli 5-1992 mei 22, 4639; 1 omslag
            - 1992 juli 10-1993 mei 28, 4640; 1 omslag
            - 1993 juli 2-1994 juni 10, 4641; 1 omslag
            - 1994 juli 8-1995 mei 26, 4323; 1 omslag
            - 1995 juni 27-1996 juli 12, 4324; 1 omslag
          - Adreslijsten van den Goudschen Voetbalbond voor de seizoenen 1919-1920-1939-1940, vanaf 1940-1941 van de Nederlandsche Voetbalbond, onderafdeeling Gouda, vanaf 1941-1942, afdeeling Gouda, vanaf 1946-1947 van de K.N.V.B., afde(e)ling Gouda, 1919, 1922-1925, 1927, 1929, 1931-1943, 1945, 1946, 1948-1952, 1954, 1956, 1957, 1959, 1961, 1963, 1964, 1966-1970, 4642-4680; 40 katernen, 1 stuk
            - 1919-1920; met een bijgewerkte versie, 4642; 2 katernen
            - 1922-1923, 4643
            - 1923-1924, 4644
            - 1924-1925, 4645
            - 1925-1926, 4646
            - 1927-1928; met bijlage, 4647; 1 katern, 1 stuk
            - 1929-1930, 4648
            - 1931-1932, 4649
            - 1932-1933, 4650
            - 1933-1934, 4651
            - 1934-1935, 4652
            - 1935-1936, 4653
            - 1936-1937, 4654
            - 1937-1938, 4655
            - 1938-1939, 4656
            - 1939-1940, 4657
            - 1940-1941, 4658
            - 1941-1942, 4659
            - 1942-1943, 4660
            - 1943-1944, 4661
            - 1945-1946, 4662
            - 1946-1947, 4663
            - 1948-1949, 4664
            - 1949-1950, 4665
            - 1950-1951, 4666
            - 1951-1952, 4667
            - 1952-1953, 4668
            - 1954-1955, 4669
            - 1956, 4670
            - 1957-1958, 4671
            - 1959, 4672
            - 1961-1962, 4673
            - 1963, 4674
            - 1964, 4675
            - 1966, 4676
            - 1967, 4677
            - 1968, 4678
            - 1969, 4679
            - 1970, 4680
          - Adresboeken van de KNVB, afdeling Gouda, 1978-1988, 1990, 1992-1994; 3044, 4681-4694; 15 delen
            - 1978, 4681
            - 1979, 4682
            - 1980, 4683
            - 1981, 4684
            - 1982, 4685
            - 1983, 4686
            - 1984, 4687
            - 1985, 4688
            - 1986, 4689
            - 1987, 4690
            - 1988, 4691
            - 1990, 4692
            - 1992, 4693
            - 1993, 4694
            - 1994, 3044
          - Adresboek van de KNVB, Afdeling Rotterdam en Afdeling Gouda voor het seizoen 1995-1996, 4695; 1 deel
    - GEDEPONEERD ARCHIEF, 3
      - Jaarverslagen over de verenigingsjaren 1947-1948 en 1953-1954 en de agenda's van de jaarvergadering van de Scheidsrechtervereniging Gouda, afdeling van de Centrale Organisatie van Voetbalscheidsrechters, 1948, 1954; 4696-4697; 2 katernen
        - 1947-1948, 4696
        - 1953-1954, 4697
  - AFDELING 'S-GRAVENHAGE EN HAAR VOORGANGER, 1894-1996, XV
    Opgericht op 1 oktober 1894.
    - STUKKEN VAN ALGEMENE AARD, 1
      - NOTULEN, 1.1
        - NOTULEN VAN BESTUURS- (EN LEDENVERGADERINGEN), 1.1.1
          - Notulen van de bestuurs- en van de (half-)jaarlijkse algemene vergaderingen van de Haagsche Voetbalbond, 1894-1913, 1920-1935; 3045-3062; 18 delen
            - 1894-1897, 3045
            - 1898-1899 september 9, 3046
            - 1899 september 17-1900 december 8, 3047
            - 1900 december 8-1901 december 14, 3048
            - 1901 december 30-1903 januari 24, 3049
            - 1903 januari 31-oktober 3, 3050
            - 1903 oktober 5-1905 maart 1, 3051
            - 1905 maart 1-oktober, 3052
            - 1905 november-1907 januari 4, 3053
            - 1907 januari 23-1909 juni, 3054
            - 1909 juli-1910 juni, 3055
            - 1910 september-1911 oktober, 3056
            - 1911 november-1913 maart, 3057
            - 1920 januari-1922 mei, 3058
            - 1922 juni-1925 april, 3059
              Voorin gebonden de notulen van de algemene vergadering van september 1921.
            - 1925 juni-1926 april, 3060
            - 1926 juni-1928 juni, 3061
            - 1928 september-1935 april, 3062
              Achterin gebonden de notulen van september-november 1928.
          - Notulen van de bestuursvergaderingen van de Haagsche Voetbalbond, vanaf 1940 van de NVB, (onder-)afdeling 's-Gravenhage, vanaf 1945 van de KNVB, afdeling 's-Gravenhage, 1913-1919, 1935-1957, 1984-1996; 3063-3073; 7 delen, 4 omslagen
            De serie 1984-1996 is niet compleet.
            Vanaf 1989 maart met agenda bij de vergaderingen.
            - 1913 april-1916 september, 3063
            - 1916 december-1919 november, 3064
            - 1935 juni-1939, 3065
            - 1940-1946, 3066
            - 1947-1950, 3067
            - 1951-1953, 3068
            - 1954-1957, 3069
            - 1984-1987, 3070; 1 omslag
            - 1987-1990, 3071; 1 omslag
            - 1991-1993, 3072; 1 omslag
            - 1994-1996, 3073; 1 omslag
          - Presentielijsten bestuurs- en (buitengewone) jaarlijkse algemene vergaderingen van de Haagsche Voetbalbond, 1921-1946; 3074; 1 deel
          - Besluitennota's van de bestuursvergaderingen van de KNVB, afdeling 's-Gravenhage, 1989-1996; 3075; 1 omslag
          - 'DeeBeetjes' van het dagelijks bestuur van de KNVB, afdeling 's-Gravenhage, 1989-1996; 3076; 1 omslag
        - NOTULEN VAN VERGADERINGEN MET DE LEDEN, 1.1.2
          - Notulen van de (half-)jaarlijkse algemene vergaderingen van de Haagsche Voetbalbond, vanaf 1940 van de NVB, (onder-)afdeling 's-Gravenhage, vanaf 1945 van de KNVB, afdeling 's-Gravenhage, 1935-1940, 1942, 1945-1956, 1958-1961, 1986-1988, 1991; 3077-3079; 2 omslagen, 1 deel
            - 1935-1940, 1942, 1945-1952, 3077; 1 deel
            - 1953-1961, 3078
            - 1986-1988, 1991, 3079
        - NOTULEN VAN VERGADERINGEN VAN ANDERE OVERLEGORGANEN, 1.1.3
          - Verslagen van de vergaderingen van het bestuur van de KNVB, afdeling 's-Gravenhage met afgevaardigden van de diverse verenigingen, 1989-1991, 1993; 3080; 4 stukken
      - JAARVERSLAGEN, 1.2
        - Jaarverslagen van de Haagsche Voetbalbond, vanaf 1940 van de NVB, (onder-)afdeling 's-Gravenhage vanaf 1945 van de KNVB, afdeling 's-Gravenhage, over de seizoenen, 1902-1995; 3081-3163; 83 delen
          - 1901/1902, 1903/1904-1907/1908, 3081
          - 1908/1909, 3082
          - 1909/1910, 3083
          - 1910/1911, 3084
          - 1911/1912, 3085
          - 1912/1913, 3086
          - 1913/1914, 3087
          - 1914/1915-1916/1917, 3088
          - 1917/1918, 3089
          - 1918/1919, 3090
          - 1919/1920, 3091
          - 1920/1921, 3092
          - 1921/1922, 3093
          - 1922/1923, 3094
          - 1923/1924, 3095
          - 1924/1925, 3096
          - 1925/1926, 3097
          - 1926/1927, 3098
          - 1927/1928, 3099
          - 1928/1929, 3100
          - 1929/1930, 3101
          - 1930/1931, 3102
          - 1931/1932, 3103
          - 1932/1933, 3104
          - 1933/1934, 3105
          - 1934/1935, 3106
          - 1935/1936, 3107
          - 1936/1937, 3108
          - 1937/1938, 3109
          - 1938/1939, 3110
          - 1939/1940, 3111
          - 1940/1941, 3112
          - 1941/1942, 3113
          - 1942/1943, 3114
          - 1943/1944, 3115
          - 1944/1945, 3116
          - 1945/1946, 3117
          - 1946/1947, 3118
          - 1947/1948, 3119
          - 1948/1949, 3120
          - 1949/1950, 3121
          - 1950/1951, 3122
          - 1951/1952, 3123
          - 1952/1953, 3124
          - 1953/1954, 3125
          - 1954/1955, 3126
          - 1955/1956, 3127
          - 1956/1957, 3128
          - 1957/1958, 3129
          - 1958/1959, 3130
          - 1959/1960, 3131
          - 1960/1961, 3132
          - 1961/1962, 3133
          - 1962/1963, 3134
          - 1963/1964, 3135
          - 1964/1965, 3136
          - 1965/1966, 3137
          - 1966/1967, 3138
          - 1968/1969, 3139
          - 1969/1970, 3140
          - 1971/1972, 3141
          - 1972/1973, 3142
          - 1973/1974, 3143
          - 1974/1975, 3144
          - 1975/1976, 3145
          - 1976/1977, 3146
          - 1977/1978, 3147
          - 1978/1979, 3148
          - 1979/1980, 3149
          - 1980/1981, 3150
          - 1981/1982, 3151
          - 1982/1983, 3152
          - 1983/1984, 3153
          - 1984/1985, 3154
          - 1985/1986, 3155
          - 1986/1987, 3156
          - 1988/1989, 3157
          - 1989/1990, 3158
          - 1990/1991, 3159
          - 1991/1992, 3160
          - 1992/1993, 3161
          - 1993/1994, 3162
          - 1994/1995, 3163
    - STUKKEN BETREFFENDE BIJZONDERE ONDERWERPEN, 2
      - ORGANISATIE, 2.1
        - BESTUURSLEDEN, 2.1.1
          - Lijsten van de samenstellingen van het bestuur, van erevoorzitters en -leden, leden van verdienste, dragers van onderscheidingen en rooster van aftreding bestuursleden van de Haagsche Voetbalbond, vanaf 1940 van de NVB, onder-afdeling 's-Gravenhage, vanaf 1945 van de KNVB, afdeling 's-Gravenhage, 1894-1957; 3164; 1 deel
          - Menukaart van de feestmaaltijd, aangeboden aan J Moorman ter gelegenheid van zijn zilveren jubileum als voorzitter van de Haagsche Voetbalbond, 1935; 3165; 1 stuk
          - Receptieboeken van de KNVB, afdeling 's-Gravenhage, ter gelegenheid van Mr E.G. van Bisselick, voorzitter, 1950, 1955; 3166-3168; 3 delen
            - 1950 december 27, 3166; het 40-jarig jubileum
            - 1950 december 30, 3167; het 40-jarig jubileum
            - 1955 maart 5, 3168; het afscheid
        - FINANCIËN, 2.1.2
          - Stukken betreffende de financiering van het 60-jarig bestaan van de KNVB, afdeling 's-Gravenhage, 1954; 3169; 1 omslag
            Hierin opgenomen een vaantje met het menu van die dag.
          - Rapporten van de accountantsdienst van de KNVB betreffende de financiële administratie van de KNVB, afdeling 's-Gravenhage, over de boekjaren 1961/1962 - 1965/1966, 1967/1968 -1969/1970, 1962-1970; 3170; 1 omslag
          - Rapporten betreffende het onderzoek naar financiële malversaties bij verenigingen, vallende onder de KNVB, afdeling 's-Gravenhage, 1961-1966; 3171-3176; 6 omslagen
            - 1961 TEDO, 3171
            - 1961 Zwart-Blauw, 3172
            - 1963 Groen-Wit '58, 3173
            - 1963 NLS, 3174
            - 1964 Paraat, 3175
            - 1966 HTSV, 3176
        - JUBILEA, 2.1.3
          - Receptieboek van de KNVB, afdeling 's-Gravenhage, ter gelegenheid van het gouden jubileum, 1945; 3177; 1 deel
          - Ir A. van Emmenes: 75 jaar KNVB, afdeling 's-Gravenhage, 1894-1969, 3178; 1 deel
      - TAAKUITVOERING, 2.2
        - LEDENADMINISTRATIE, 2.2.1
          - Ledenlijst van de Haagsche Voetbalbond, 1898; 3179-3180; 2 delen
            - 1898, maart, 3179
            - 1898, december, 3180
        - CONTACT MET DE LEDEN, 2.2.2
          - Officiële mededelingen, 2.2.2.1
            - Officiële mededelingen van de Haagsche Voetbalbond, 1910-1920; 3181-3182; 2 pakken
              Vanaf 16 september 1914 uit De Sportkroniek.
              - 1910-1915, 3181
              - 1916-1920, 3182
            - Voetbal West. Wekelijkse uitgave van de KNVB, afdeling 's-Gravenhage, met de officiële mededelingen over de seizoenen, 1e-25e jaargang, 1970-1995; 3183-3206, 4325-4326; 24 pakken, 2 omslagen
              - 1970/1971, 3183
                nr 26 ontbreekt
              - 1971/1972, 3184
                nr 36 ontbreekt
              - 1972/1973, 3185
              - 1973/1974, 3186
              - 1974/1975, 3187
              - 1975/1976, 3188
                nrs 10 en 39 ontbreken
              - 1976/1977, 3189
                nrs 11, 16, 22 en 43 ontbreken
              - 1977/1978, 3190
                nrs 8, 14 en 43 ontbreken
              - 1978/1979, 3191
                nrs 29, 34 en 42 ontbreken
              - 1979/1980, 3192
              - 1980/1981, 3193
              - 1981/1982, 3194
              - 1982/1983, 3195
              - 1983/1984, 3196
                nr 20 ontbreekt
              - 1984/1985, 3197
                nr 2 ontbreekt
              - 1985/1986, 3198
                nr 33 ontbreekt
              - 1986/1987, 3199
                nrs 9 en 28 ontbreken
              - 1987/1988, 3200
              - 1988/1989, 3201
              - 1989/1990, 3202
                nr 17 ontbreekt
              - 1990/1991, 3203
              - 1991/1992, 3204
              - 1992/1993, 3205
              - 1993/1994, 3206
              - 1994/1995, 4325
                nrs 2-4, 6, 8-16, 18-23, 26- 33 ontbreken
              - 1995/1996, 4326
                nrs 1-4, 6, 10- 33 ontbreken
          - Adreslijsten, 2.2.2.2
            - Adreslijsten, vanaf het seizoen 1950/1951 adresboeken van de Haagsche Voetbalbond, vanaf 1940 van de NVB, (onder-)afdeling 's-Gravenhage, vanaf 1945 van de KNVB, afdeling 's-Gravenhage, over de seizoenen, 1912-1994; 3207-3267; 61 delen
              - 1912/1913, 3207
              - 1915/1916, 3208
              - 1916/1917, 3209
              - 1918/1919, 3210
              - 1920/1921, 3211
              - 1921/1922, 3212
              - 1922/1923, 3213
              - 1923/1924, 3214
              - 1924/1925, 3215
              - 1925/1926, 3216
              - 1926/1927, 3217
              - 1927/1928, 3218
              - 1928/1929, 3219
              - 1929/1930, 3220
              - 1931/1932, 3221
              - 1932/1933, 3222
              - 1933/1934, 3223
              - 1934/1935, 3224
              - 1935/1936, 3225
              - 1936/1937, 3226
              - 1937/1938, 3227
              - 1938/1939, 3228
              - 1939/1940, 3229
              - 1940/1941, 3230
              - 1941/1942, 3231
              - 1942/1943 (alleen wijzigingen op vorige lijst), 3232
              - 1947/1948, 3233
              - 1948/1949, 3234
              - 1949/1950, 3235
              - 1950/1951, 3236
              - 1952, 3237
              - 1953/1954, 3238
              - 1955, 3239
              - 1956/1957, 3240
              - 1958/1959, 3241
              - 1959/1960, 3242
              - 1960/1961, 3243
              - 1964, 3244
              - 1965/1966, 3245
              - 1967/1968, 3246
              - 1970, 3247
              - 1971, 3248
              - 1972/1973, 3249
              - 1974/1975, 3250
              - 1975/1976, 3251
              - 1976/1977, 3252
              - 1977/1978, 3253
              - 1978/1979, 3254
              - 1979/1980, 3255
              - 1980/1981, 3256
              - 1982/1983, 3257
              - 1983/1984, 3258
              - 1984/1985, 3259
              - 1985/1986, 3260
              - 1986/1987, 3261
              - 1987/1988, 3262
              - 1988/1989, 3263
              - 1989/1990, 3264
              - 1990/1991, 3265
              - 1991/1992, 3266
              - 1993/1994, 3267
    - DOCUMENTATIE, 3
      - Ir J.W. Kips: Beschrijving van de eerste jaren van de Haagsche Voetbalbond; met lijst van bestuursleden, 1894-1901, 3268; 1 omslag
    - GEDEPONEERDE ARCHIEVEN, 4
      - DIOCESAAN HAARLEMSCHE VOETBALBOND, DISTRICT 'S-GRAVENHAGE, 4.1
        - Notulen van de bestuurs- en algemene vergaderingen van de Diocesaan Haarlemsche Voetbalbond, district 's-Gravenhage, 1922-1940; 3269-3272; 4 delen
          - 1922-1926 september 16, 3269
          - 1926 september 28-1932 september, 3270
          - 1932 november-1940 september, alleen bestuursvergaderingen, 3271
          - 1931-1940, alleen algemene vergaderingen, 3272
      - HAAGSCHE KANTOOR VOETBALBOND, 4.2
        - Notulen van de buitengewone en jaarlijkse algemene vergaderingen van de Haagsche Kantoor Voetbalbond, 1925-1932; 3273; 1 deel
        - Notulen van de bestuursvergaderingen van de Haagsche Kantoor Voetbalbond, 1937-1940; 3274; 1 deel
        - 14e Jaarverslag van de Haagsche Kantoor Voetbal Bond over het bondsjaar 1938-1939, 4327; 1 katern
        - A.H.Chr. van Langen Hermans: Gedenkboek van den Haagsche Kantoor Voetbalbond, 1925-1940, 1945; 3275; 1 deel
  - AFDELING ROTTERDAM EN HAAR VOORGANGER, 1909-1995, XVI
    Opgericht op 21 november 1894.
    - STUKKEN VAN ALGEMENE AARD, 1
      - NOTULEN, 1.1
        - NOTULEN VAN BESTUURSVERGADERINGEN, 1.1.1
          - Notulen van de bestuursvergaderingen van de Rotterdamsche Voetbalbond, vanaf 1940 van de NVB, (onder-)afdeling Rotterdam en vanaf 1946 van de KNVB, afdeling Rotterdam, 1934-1987, 1993-1994; 3276-3286; 5 banden, 3 pakken, 3 omslagen
            Zie voor de notulen van 1915 juni-1924 mei: inv.nr. 3287.
            Vanaf september 1978 met agenda's.
            - 1934 december-1940 april, 3276
            - 1940 juni-1949 mei, 3277
            - 1949 juni-1955 december, 3278
            - 1956 januari-1964 juni, 3279
            - 1964 juli-1969 juni, 3280; 1 omslag
            - 1969 juli-1975 juni, 3281
            - 1975 juli-1977 juni, 3282; 1 omslag